【裁判字號】    90,婚,975
【裁判日期】    901225
【裁判案由】    離婚等
【裁判全文】
臺灣板橋地方法院民事判決     九十年度婚字第九七五號
    原      告  甲○○
    被      告  乙○○
右當事人間請求離婚事件，本院判決如左：
    主    文
准原告與被告離婚。
訴訟費用由被告負擔。
    事    實
甲、原告方面：
  一、聲明：求為判決如主文所示。
  二、陳述：被告父親自民國八十八年七月起，至最近二年間，經常毆打、傷害原告
      多次，原告受不了後，原告於八十九年年底搬出來住後，被告父親仍跑到原告
      之住處毆打原告。最近一次係於九十年六月一日，被告父親又毆打原告，致原
      告受有兩邊大腿及右上臂瘀青、右肩部、左膝、右下背及左臀部挫傷疼痛等傷
      害，是原告受被告父親之虐待，致不堪為共同生活，爰依民法第一千零五十二
      條第一項第四款之規定，提起本件離婚之訴。
乙、被告方面：
   一、聲明：請求駁回原告之訴。
   二、陳述：因兩造已經生了三個小孩，為了不讓家庭破碎，被告不願意離婚，且
       被告父親打原告，因被告都在外面開計程車，是被告並不知道，而原告打電
       話給被告說被告父親打原告，被告馬上回來處理，被告也向父親說，打原告
       是不對的。
    理    由
一、兩造間有婚姻關係現仍存續中，據原告提出戶籍本配偶欄記載可證。
二、原告主張被告父親自八十八年七月起多次毆打原告，甚至原告受不了後，於八十
    九年年底搬出來住後，被告父親仍跑到原告之住處毆打原告。最近一次係於九十
    年六月一日，被告父親又毆打原告，致原告受有兩邊大腿及右上臂瘀青、右肩部
    、左膝、右下背及左臀部挫傷疼痛等傷害之事實，業據提出診斷證明書一份為證
    ，並據證人即兩造之子郭建宏於本院九十年十月二十三日審理時證稱：「媽媽住
    隔壁巷子，晚上九點媽媽才離開，爺爺有時候會打媽媽，所以媽媽沒有和我們住
    在一起，爺爺九月份已搬到嘉義，原來和我們住在一起，爺爺說我媽媽偷漢子，
    爺爺精神異常拿棍子亂打人，爺爺拿螺絲起子要刺隔壁賣檳榔攤的伯伯，以為媽
    媽偷的漢子是伯伯，爺爺拿鐵的棍子打人，身上打得瘀青，打的很嚴重，爺爺有
    時候不分青紅皂打人，此現象已經一年多，爸爸知道此事情，爸爸自已也看到，
    爸爸勸爺爺，但是爺爺不聽，媽媽搬出去住後，爺爺會跑到店內打媽媽」等語屬
    實，復為被告所不爭執，自堪信原告主張之事實為真正。
三、至被告抗辯伊曾多次向其父親勸說毆打原告之行為是不對的，且曾多次從外面趕
    回家中處理其父親毆打原告之事宜等語，僅係在被告父親毆打原告後之善後處理
    問題，仍無礙被告父親毆打原告之事實之認定，足見被告之抗辯，不足採信。
四、按夫妻之一方受他方直系尊親屬之虐待，致不堪為共同生活，為判決離婚之原因
    ，民法第一千零五十二條第一項第四款定有明文。查被告父親多次毆打原告，甚
    至拿鐵棍毆打原告，打得瘀青，足見被告父親毆打原告情形甚為嚴重，致原告身
    體上受有不堪為共同生活之虐待，且不斷懷疑原告有外遇，甚至拿螺絲起子刺第
    三人，足見原告精神上亦受有不堪為共同生活之虐待。是原告依民法第一千零五
    十二條第一項第四款之規定訴請離婚，於法並無不合，應予准許。
五、據上論結：原告之訴為有理由，並依民事訴訟法第七十八條，判決如主文。
中     華      民      國    九十      年    十二    月    二十五    日
                                        臺灣板橋地方法院家事法庭
~B法      官  許麗華
右正本證明與原本無異
中     華      民      國    九十      年    十二    月    二十五    日
~B法院書記官  吳自成


司法院資訊處製作；財團法人民間司法改革基金會備份。
